de: Tulpenart (Blütenform): Darwin-Hybrid; Gefüllt früh (Päonien-Tulpe); Gefüllt spät (Päonien-Tulpe); Fosteriana; Gefranst; Greigii; Kaufmanniana; Lilienblütig; Mehrblütig; Papageien-Tulpe; Rembrandt; Einfach früh; Einfach spät; Triumph; Viridiflora (grünblütig); Sonstiges
zh-CN: 郁金香型（花型）: 达尔文杂交型; 早花重瓣型（牡丹）; 晚花重瓣型（牡丹）; 福斯特型; 饰边型; 格里吉型; 考夫曼型; 百合花型; 多头型; 鹦鹉型; 伦勃朗型; 早花单瓣型; 晚花单瓣型; 凯旋型; 绿花型（绿色）; 其他
en: Tulip type (flower form): Darwin hybrid; Double early (peony); Double late (peony); Fosteriana; Fringed; Greigii; Kaufmanniana; Lily-flowered; Multi-flowering; Parrot; Rembrandt; Single early; Single late; Triumph; Viridiflora (green); Other
ko: 튤립 유형(꽃 형태): 다윈 하이브리드; 더블 얼리(작약); 더블 레이트(작약); 포스테리아나; 프린지; 그라이기; 카우프마니아나; 백합형; 다화성; 패럿; 렘브란트; 싱글 얼리; 싱글 레이트; 트라이엄프; 비리디플로라(녹색); 기타
pt-PT: Tipo de tulipa (forma da flor): Híbrido de Darwin; Dupla precoce (peónia); Dupla tardia (peónia); Fosteriana; Franjada; Greigii; Kaufmanniana; Flor de lírio; Multiflora; Papagaio; Rembrandt; Simples precoce; Simples tardia; Triunfo; Viridiflora (verde); Outro
hr-HR: Vrsta tulipana (oblik cvijeta): Darwinov hibrid; Rani dupli (božur); Kasni dupli (božur); Fosteriana; Resasti; Greigii; Kaufmanniana; Ljiljanoliki; Višecvjetni; Papagajski; Rembrandt; Rani jednostruki; Kasni jednostruki; Triumph; Viridiflora (zeleni); Ostalo
vi: Loại hoa tulip (hình dạng hoa): Lai Darwin; Kép sớm (mẫu đơn); Kép muộn (mẫu đơn); Fosteriana; Cánh tưa; Greigii; Kaufmanniana; Hoa lily; Nhiều hoa; Cánh vẹt; Rembrandt; Đơn sớm; Đơn muộn; Triumph; Viridiflora (màu xanh lá cây); Khác
bg-BG: Тип лале (форма на цвета): Дарвинов хибрид; Китчести ранни (божуровидни); Китчести късни (божуровидни); Фостериана; Ресничести; Грейги; Кауфманиана; Лилиецветни; Многоцветни; Папагалски; Рембранд; Прости ранни; Прости късни; Триумф; Виридифлора (зелени); Друг
hu: Tulipán típusa (virágforma): Darwin hibrid; Korai teltvirágú (bazsarózsa); Kései teltvirágú (bazsarózsa); Fosteriana; Rojtos; Greigii; Kaufmanniana; Liliomvirágú; Többvirágú; Papagáj; Rembrandt; Korai egyszerű; Kései egyszerű; Triumph; Viridiflora (zöld); Egyéb
es: Tipo de tulipán (forma de la flor): Híbrido Darwin; Doble temprana (peonía); Doble tardía (peonía); Fosteriana; Fimbriata; Greigii; Kaufmanniana; Flor de lirio; Multiflor; Papagayo; Rembrandt; Simple temprana; Simple tardía; Triunfo; Viridiflora (verde); Otro
ru: Тип тюльпана (форма цветка): Дарвиновы гибриды; Махровые ранние (пионовидные); Махровые поздние (пионовидные); Фостера; Бахромчатые; Грейга; Кауфмана; Лилиецветные; Многоцветковые; Попугайные; Рембрандт; Простые ранние; Простые поздние; Триумф; Зеленоцветковые; Другое
it: Tipo di tulipano (forma del fiore): Ibrido Darwin; Doppio precoce (peonia); Doppio tardivo (peonia); Fosteriana; Sfrangiato; Greigii; Kaufmanniana; A fior di giglio; A fiori multipli; Pappagallo; Rembrandt; Singolo precoce; Singolo tardivo; Trionfo; Viridiflora (verde); Altro
th: ดอกทิวลิป (รูปทรงดอกไม้): ดาร์วิน ไฮบริด; ดับเบิล เออร์ลี (พีโอนี); ดับเบิล เลท (พีโอนี); ฟอสเตอร์เรียนา; ฟรินจ์; ไกรจี; คอฟแมนเนียนา; ลิลี่-ฟลาวเวอร์; มัลติ-ฟลาวเวอริง; แพร์รอต; แร็มบรันต์; ซิงเกิล เออร์ลี; ซิงเกิล เลท; ไทรอัมพ์; วิริดิฟลอรา (สีเขียว); อื่นๆ
cs: Typ tulipánu (tvar květu): Darwinovy hybridy; Plné rané (pivoňkovité); Plné pozdní (pivoňkovité); Fosteriana; Třepenité; Greigii; Kaufmanniana; Liliokvěté; Vícekvěté; Papouškovité; Rembrandtovy; Jednoduché rané; Jednoduché pozdní; Triumph; Viridiflora (zelenokvěté); Ostatní
tr: Lale tipi (çiçek formu): Darwin melezi; Erkenci katmerli (şakayık); Geç katmerli (şakayık); Fosteriana; Saçaklı; Greigii; Kaufmanniana; Zambak çiçekli; Çok çiçekli; Papağan; Rembrandt; Erkenci yalınkat; Geç yalınkat; Triumph; Viridiflora (yeşil); Diğer
sl-SI: Vrsta tulipa: Darwinov hibrid; Dvojni zgodnji (peonija); Dvojni pozni (peonija); Fosteriana; Resasti; Greigii; Kaufmanniana; Lilijocvetni; Večcvetni; Papagajski; Rembrandt; Enojni zgodnji; Enojni pozni; Triumph; Viridiflora (zeleni); Drugo
pl: Typ tulipana (forma kwiatu): Mieszańce Darwina; Pełne wczesne; Pełne późne; Fosteriana; Strzępiaste; Greiga; Kaufmanna; Liliokształtne; Wielokwiatowe; Papuzie; Rembrandta; Pojedyncze wczesne; Pojedyncze późne; Triumph; Viridiflora (zielonokwiatowe); Inne
nb: Tulipantype (blomsterform): Darwin-hybrid; Fylt tidlig (peon); Fylt sen (peon); Fosteriana; Frynset; Greigii; Kaufmanniana; Liljeblomstrende; Flerblomstrende; Papegøye; Rembrandt; Enkel tidlig; Enkel sen; Triumph; Viridiflora (grønn); Annet
sv: Tulpantyp (blomform): Darwinhybrid; Dubbel tidig (pionblommande); Dubbel sen (pionblommande); Fosteriana; Fransad; Greigii; Kaufmanniana; Liljeblommande; Flerblommande; Papegojtulpan; Rembrandt; Enkel tidig; Enkel sen; Triumf; Viridiflora (grön); Annat
fr: Type de tulipe (forme de la fleur): Hybride de Darwin; Double hâtive (pivoine); Double tardive (pivoine); Fosteriana; Frangée; Greigii; Kaufmanniana; Fleur de lys; Multiflore; Perroquet; Rembrandt; Simple hâtive; Simple tardive; Triomphe; Viridiflora (verte); Autre
sk-SK: Typ tulipánu (tvar kvetu): Darwinov hybrid; Plný skorý (pivonkovitý); Plný neskorý (pivonkovitý); Fosteriana; Strapkatý; Greigii; Kaufmanniana; Ľaliokvetý; Viackvetý; Papagájovitý; Rembrandt; Jednoduchý skorý; Jednoduchý neskorý; Triumph; Viridiflora (zelený); Iný
ro-RO: Tipul de lalea (forma florii): Hibrid Darwin; Bătută timpurie (tip bujor); Bătută târzie (tip bujor); Fosteriana; Franjurată; Greigii; Kaufmanniana; Cu flori de crin; Multifloră; Papagal; Rembrandt; Simplă timpurie; Simplă târzie; Triumph; Viridiflora (verde); Altele
zh-TW: 鬱金香類型 (花型): 達爾文雜交型; 重瓣早花型 (牡丹型); 重瓣晚花型 (牡丹型); 佛斯特型; 飾邊型; 葛雷吉型; 考夫曼型; 百合花型; 多花型; 鸚鵡型; 林布蘭型; 單瓣早花型; 單瓣晚花型; 凱旋型; 綠花型 (綠色); 其他
el: Τύπος τουλίπας (μορφή λουλουδιού): Υβρίδιο Darwin; Πρώιμη διπλή (παιώνια); Όψιμη διπλή (παιώνια); Fosteriana; Κροσσωτή; Greigii; Kaufmanniana; Κρινανθής; Πολυανθής; Παπαγαλόχρωμη; Rembrandt; Πρώιμη μονή; Όψιμη μονή; Triumph; Viridiflora (πράσινη); Άλλο
da: Tulipantype (blomsterform): Darwin-hybrid; Dobbelte tidlige (pæon); Dobbelte sene (pæon); Fosteriana; Frynset; Greigii; Kaufmanniana; Liljeblomstrende; Flerblomstret; Papegøje; Rembrandt; Enkelte tidlige; Enkelte sene; Triumph; Viridiflora (grøn); Andet
pt-BR: Tulipa tipo (forma da flor): Híbrida de Darwin; Dupla precoce (peônia); Dupla tardia (peônia); Fosteriana; Franjada; Greigii; Kaufmanniana; Flor de lírio; Multiflor; Papagaio; Rembrandt; Simples precoce; Simples tardia; Triumph; Viridiflora (verde); Outro
lt-LT: Tulpės tipas (žiedo forma): Darvino hibridinė; Pilnavidurė ankstyvoji (bijūninė); Pilnavidurė vėlyvoji (bijūninė); Fosteriana; Šerkšnotoji; Greigo; Kaufmano; Liliažiedė; Daugiažiedė; Papūginė; Rembranto; Paprastoji ankstyvoji; Paprastoji vėlyvoji; Triumfo; Žaliažiedė (Viridiflora); Kita
nl: Tulp type (bloemvorm): Darwinhybride; Vroege dubbele (pioentulp); Late dubbele (pioentulp); Fosteriana; Gefranjerd; Greigii; Kaufmanniana; Leliebloemig; Meerbloemig; Parkiet; Rembrandt; Vroege enkele; Late enkele; Triumph; Viridiflora (groen); Anders
fi: Tulppaanityyppi (kukan muoto): Darwin-hybridi; Aikainen kerrannainen (pioni); Myöhäinen kerrannainen (pioni); Fosteriana; Ripsureunainen; Greigii; Kaufmanniana; Liljakukkainen; Monikukkainen; Papukaija; Rembrandt; Aikainen yksinkertainen; Myöhäinen yksinkertainen; Triumph; Viridiflora (vihreä); Muu
ja: チューリップタイプ (花形): ダーウィンハイブリッド; 八重早咲き (ピオニー咲き); 八重遅咲き (ピオニー咲き); フォステリアナ; フリンジ咲き; グレイギー; カウフマニアナ; ユリ咲き; 枝咲き / 房咲き; パーロット咲き; レンブラント; 一重早咲き; 一重遅咲き; トライアンフ; ビリディフローラ (緑); その他